【裁判字號】    90,易,62
【裁判日期】    900209
【裁判案由】    傷害
【裁判全文】
臺灣臺中地方法院刑事判決                              九十年度易字第六二號
    公  訴  人  臺灣臺中地方法院檢察署檢察官
    被      告  乙○○
右列被告因傷害案件，經檢察官提起公訴（八十九年度偵字第一八三九０號），本院
判決如左：
    主  文
乙○○傷害人之身體，處拘役伍拾日，如易科罰金，以參佰元折算壹日。
    事  實
一、乙○○於民國八十九年十月十四日上午九時五分許，在其臺中縣豐原市○○街三
    七號住處前，與甲○○因共同出資購買土地之事產生爭執，竟基於普通傷害之故
    意，徒手推打甲○○胸前多次，而將之推退至住處旁停車場外之馬路上，並致甲
    ○○跌坐在地，因而受有兩側手部疼痛、尾部挫傷疼痛之傷害。
二、案經甲○○訴請臺灣臺中地方法院檢察署檢察官偵查起訴。
    理  由
一、訊據被告乙○○對於右揭時地與告訴人甲○○因共同出資購買土地之事發生爭執
    之事實供承不諱，然矢口否認有何傷害犯行，辯稱：伊未推甲○○，也未打她，
    是她自己跌倒云云。然查：右揭傷害事實，業據告訴人甲○○指訴綦詳，復有行
    政院衛生署豐原醫院出具之診斷證明書一紙在卷可稽。被告雖以證人童文武及被
    告之妻劉雪春於偵查中之證述俾以證明其所辯上情為真，然證人童文武於檢察官
    偵查時係證稱：伊自店裡走出前往被告家中，沿路上即已看見告訴人在停車場外
    之馬路上，因有路人圍觀，伊不知告訴人是坐或站等語。足見童文武所見，應是
    告訴人已跌坐在地情形，其對告訴人是否自行跌倒一節，顯然並未看見，從而所
    為證言，尚難採為有利於被告之認定；至於證人劉雪春於檢察官偵查時雖證稱：
    告訴人當天來找伊先生，雙方談得不愉快，告訴人自己雙手向上高舉皮包在胸前
    與頭部之間晃動，並倒退著走，隨後便自行跌坐在緊鄰走廊邊水溝蓋旁的路上等
    語。然依一般常情判斷，告訴人若非遭受外力攻擊，豈會無端做出「雙手向上高
    舉皮包在胸前與頭部間晃動，並倒退著走」之不自然舉止﹖故劉雪春所述告訴人
    是自行跌坐在馬路上等語，應係迴護被告之詞，尚難採認。綜上所述，被告空言
    辯稱告訴人是自行跌倒始受傷云云，顯為畏罪卸責之詞，不足採信。本件事證明
    確，被告犯行堪以認定。
二、核被告所為，係犯刑法第二百七十七條第一項之普通傷害罪。本院審酌被告無犯
    罪前科，素行良好，其犯罪之動機、手段，告訴人所受傷害之程度，犯後未坦承
    犯行之態度等一切情狀，量處如主文所示之刑，並諭知易科罰金之折算標準。
據上論斷，應依刑事訴訟法第二百九十九條第一項前段，刑法第二百七十七條第一項
、修正後刑法第四十一條第一項前段，罰金罰鍰提高標準條例第一條前段、第二條，
判決如主文。
中      華      民      國    九十      年      二      月      九      日
                                          法  官  游  文  科
右正本證明與原本無異。
如不服本判決，應於送達後十日內向本院提出上訴狀（須附繕本），上訴於台灣高等
法院台中分院。
                                        書記官
中      華      民      國    九十      年      二      月      九      日
附錄論罪科刑法條
刑法第二百七十七條：
傷害人之身體或健康者，處三年以下有期徒刑、拘役或一千元以下罰金。
犯前項之罪因而致人於死者，處無期徒或七年以上有期徒刑，致重傷者，處三年以上
十年以下有期徒刑。


司法院資訊處製作；財團法人民間司法改革基金會備份。
